臺灣基隆地方法院刑事判決　　　　　　　　96年度易字第12號
公　訴　人　臺灣基隆地方法院檢察署檢察官
被　　　告　丙○○
上列被告因恐嚇等案件，經檢察官提起公訴（95年度偵字第5200
號），本院判決如下：
    主  文
丙○○以強暴公然侮辱人，處拘役貳拾日，如易科罰金，以新臺
幣壹仟元折算壹日；又以加害生命、身體之事，恐嚇他人，致生
危害於安全，處拘役肆拾日，如易科罰金，以新臺幣壹仟元折算
壹日。應執行拘役伍拾日，如易科罰金，以新臺幣壹仟元折算壹
日。
    事  實
一、緣丙○○與其夫胡長安均為乙○○任職於瑞芳地區農會之客
    戶，彼此認識已十餘年，丙○○因懷疑胡長安與乙○○有婚
    外情，因而心生不滿。民國（下同）95年8 月30日上午，丙
    ○○先在家中將水裝於有蓋之乖乖桶內，再乘坐計程車前往
    臺北縣瑞芳鎮○○路39號瑞芳農會乙○○上班處附近埋伏，
    至同日7時23分許（起訴書誤載為7時20分許），乙○○行經
    上址農會前之走道，欲進入農會大門之際，丙○○竟基於公
    然侮辱之犯意，在公眾得出入之上開農會前走道，於多數人
    得共見共聞之情況下，將上開乖乖桶內之水由後方朝乙○○
    潑灑，使乙○○全身淋濕，以此強暴而足以貶損乙○○社會
    價值之方式侮辱乙○○。丙○○向乙○○潑水之後，復基於
    恐嚇之犯意，向乙○○稱：「這次是潑水，下次潑什麼就不
    知道，幹你娘，出門小心點」等語，使乙○○心生畏懼，致
    生危害於安全。
二、案經乙○○訴由臺北縣政府警察局瑞芳分局報告臺灣基隆地
    方法院檢察署檢察官偵查起訴。
    理  由
一、訊據被告丙○○對於上揭事實除恐嚇犯行部分辯稱並未說「
    幹你娘、出門小心點」云云外，餘均坦承不諱，核與被害人
    乙○○、證人甲○○、陳龍政於警詢及偵查中證述情節相符
    ，堪信被告此部分之自白與事實相符，應堪採信。至於被告
    辯稱部分，除證人乙○○於本院審理時指述被告潑水後對其
    說「幹你娘、要小心點、怎麼死的都不知道」等語甚詳，並
    有證人甲○○證述被告對被害人罵「這次是潑水，下次要潑
    什麼就不知道，幹你娘，出門小心點」等語可證，是被告所
    辯於潑水後，並未說「幹你娘」、「出門小心點」云云，顯
    係卸責之詞，不足採信。按所謂侮辱乃對他人為有害於感情
    名譽之輕蔑表示，足使他人在精神上、心理上有感受到難堪
    或不快之虞者，亦即侮辱行為本身須具有侵害他人感情名譽
    之一般危險，始足當之。又所謂公然，乃不特定人或多數人
    直接得以共見共聞之狀態，至於現場實際上有多少人聞見，
    均非所問，依此，被告在公眾得出入之前開農會走道上，於
    多數人在場得共見共聞之情況下，將桶裝之水潑往乙○○之
    身體潑灑，使乙○○全身淋濕，衡諸一般社會通念，被告對
    被害人所為之輕蔑表示，已足使告訴人在精神上、心理上感
    受到難堪。本件事證明確，被告犯行均堪予認定。
二、核被告所為，係犯刑法第305條之恐嚇危害安全罪及同法第
    309條第2項以強暴公然侮辱罪。被告丙○○以水潑往人之身
    體，自屬強暴之手段，公訴人認被告涉犯同法第309條第1項
    之公然侮辱罪，尚有未合，爰依法變更起訴法條。被告所犯
    上開二罪間，犯意各別，行為互殊，罪名有異，應予分論併
    罰。爰審酌被告素行尚稱良好，並無前科，有臺灣高等法院
    被告前案紀錄表在卷足稽，且因疑懷其夫有外遇，本身患有
    中度精神障礙，有中華民國身心障礙手冊在卷可稽，此次係
    因懷疑其夫與被害人有染，一時氣憤，致罹刑典，及其犯罪
    手段、犯罪後態度等一切情狀，分別量處如主文所示之刑，
    並諭知易科罰金之折算標準，並定應執行刑。
據上論斷，應依刑事訴訟法第299條第1項前段、第300條、刑法
第305條、第309條第2項，第41條第1項前段、第51條第6款，刑
法施行法第1條之1，判決如主文。
本案經檢察官張志明到庭執行職務
中　　華　　民　　國　　96　　年　　3 　　月　　15　　日
                  刑事第三庭審判長法    官  王福康
                                  法    官  何怡穎
                                  法    官  齊潔
以上正本證明與原本無異。
如不服本判決應於收受本判決後10日內向本院提出上訴書狀，其
未敘述上訴理由者，並得於提起上訴後10日內向本院補提理由書
狀（均須按他造當事人之人數附繕本。）「切勿逕送上級法院」
中　　華　　民　　國　　96　　年　　 3　　月　　15　　日
                                  書 記 官  潘端典
附錄論罪法條：
中華民國刑法第305條
（恐嚇危害安全罪）
以加害生命、身體、自由、名譽、財產之事，恐嚇他人致生危害
於安全者，處2年以下有期徒刑、拘役或3百元以下罰金。
中華民國刑法第309條
（公然侮辱罪）
公然侮辱人者，處拘役或3百元以下罰金。以強暴犯前項之罪者
，處1年以下有期徒刑、拘役或5百元以下罰金。
